【裁判字號】    99,監,86
【裁判日期】    990419
【裁判案由】    許可監護人行為
【裁判全文】
臺灣臺中地方法院民事裁定                99年度監字第86號
聲  請  人  丙○○○
            乙○○
上列聲請人聲請許可監護人行為事件，本院裁定如下：
  主  文
准許聲請人丙○○○變賣受監護人甲○○所有坐落於臺中市○○
區○○段二四０二之六、二四０二之一七、二四０二之一八地號
土地。
聲請程序費用由聲請人負擔。
  理  由
一、聲請意旨略以：受監護人甲○○因頭部創傷併臚內出血，前
    經鈞院以九十六年度禁字第二號民事裁定宣告為禁治產人，
    而聲請人丙○○○為甲○○之配偶，依法為甲○○之監護人
    。因甲○○呈植物人狀態，須長期醫療及安養費用，聲請人
    為確保甲○○身體療養權益，須出售其所有坐落於臺中市○
    ○區○○段二四０二之六、二四０二之一七、二四０二之一
    八地號土地，以支應相關費用，嗣受監護人之子即聲請人乙
    ○○，經鈞院以九十九年度監字第二號民事裁定指定為會同
    開具財產清冊之人，爰聲請准聲請人處分受監護人甲○○所
    有上開三筆土地等語。
二、按監護人對於受監護人之財產，非為受監護人之利益，不得
    使用、代為或同意處分。監護人為下列行為，非經法院許可
    ，不生效力：(一)代理受監護人購置或處分不動產。(二)代理受
    監護人，就供其居住之建築物或其基地出租、供他人使用或
    終止租賃。監護人不得以受監護人之財產為投資。但購買公
    債、國庫券、中央銀行儲蓄券、金融債券、可轉讓定期存單
    、金融機構承兌匯票或保證商業本票，不在此限，民法第一
    千一百零一條定有明文。該條規定，依民法第一千一百十三
    條規定，準用於成年人之監護。
三、經查，聲請人主張受監護人甲○○為聲請人丙○○○之配偶
    ，經本院以九十六年度禁字第二號裁定宣告為禁治產人，且
    聲請人丙○○○依法擔任甲○○之監護人；另甲○○之子賴
    文俊，亦經本院以九十九年度監字第二號裁定指定為會同開
    具財產清冊之人，而甲○○名下不動產有坐落臺中市○○區
    ○○段二四０二之六、二四０二之一七、二四０二之一八地
    號土地等事實，除據聲請人提出土地登記謄本九份、地籍圖
    謄本一份為證外，並經本院調取本院九十九年度監字第二號
    卷宗核閱無誤，自堪信為真實。又受監護人甲○○之親屬賴
    富連、賴俊龍、賴富美、賴麗芬、賴惠娟、賴素貞、賴玉梅
    及聲請人於九十九年四月十一日曾召開會議，同意出售上開
    三筆土地，亦有親屬會議紀錄附卷可佐。此外，受監護人甲
    ○○已無自理能力，其日常生活皆賴聲請人丙○○○協助處
    理，尚有醫療、照顧養護費用每月約新臺幣四萬二千元須支
    付，亦據聲請人於本院九十九年三月十八日訊問時陳明在卷
    ，並提出甲○○每月照顧費用明細估算表可憑，故將受監護
    人甲○○所有之土地處分，支付甲○○每月之醫療、照顧養
    護費用，應屬為受監護人之利益，故有處分受監護人甲○○
    如主文所示不動產，以所得價款支付甲○○醫療或照護費用
    之必要。綜上，本件聲請與法核無不符，應予准許。
四、依非訟事件法第二十一條第一項，裁定如主文。
中    華    民    國    99    年    4    月    19    日
                  家事法庭    法  官  楊熾光
以上正本係照原本作成。
如對本裁定抗告須於裁定送達後十日內向本院提出抗告狀。
中    華    民    國    99    年    4    月    19    日
                              書記官  郭麗娟

司法院資訊處製作；財團法人民間司法改革基金會備份。
